臺灣嘉義地方法院刑事判決　　　　　　　 96年度訴字第482號
公　訴　人　臺灣嘉義地方法院檢察署檢察官
被　　　告　信全
　　　　　　　　　　現於嘉義監獄鹿草分監執行中
上列被告因違反毒品危害防制條例案件，經檢察官提起公訴（九
十六年度偵字第三四三三號、九十六年度毒偵字第四０九號、九
十六年度毒偵字第五八二號），被告於準備程序中就被訴事實為
有罪之陳述，經本院合議庭裁定由受命法官改依簡式程序審理，
判決如下：
    主  文
信全施用第一級毒品，處有期徒刑柒月；又施用第一級毒品，
處有期徒刑柒月；又施用第二級毒品，處有期徒刑肆月；又施用
第二級毒品，處有期徒刑肆月；又施用第一級毒品，處有期徒刑
柒月，扣案之第一級毒品海洛因壹包（淨重零點壹壹公克）沒收
銷燬之，上開毒品外包裝袋壹個、注射針筒貳支、塑膠軟管壹條
均沒收。應執行有期徒刑貳年貳月，扣案之第一級毒品海洛因壹
包（淨重零點壹壹公克）沒收銷燬之，上開毒品外包裝袋壹個、
注射針筒貳支、塑膠軟管壹條均沒收。
    事  實
一、信全前於民國九十三年間因施用毒品案件，經本院以九十
    三年度毒聲字第五０四號裁定送觀察、勒戒後，因認無繼續
    施用毒品之傾向，於九十三年十一月十九日觀察、勒戒執行
    完畢釋放。復因施用第二級毒品案件，經本院於九十四年一
    月二十一日以九十四年度嘉簡字第一０七號判決判處有期徒
    刑四月確定，再因竊盜案件，經本院於九十四年三月十一日
    以九十四年度嘉簡字第二三０號判決判處有期徒刑六月確定
    ，上開施用第二級毒品及竊盜案件經本院以九十四年度聲字
    第二九九號裁定定執行刑為有期徒刑九月確定，復因施用第
    一級毒品及第二級毒品案件，經臺灣高等法院臺南分院於九
    十四年九月二十二日以九十四年度上訴字第八二四號判決分
    別判處有期徒刑十一月及六月，並定執行刑為有期徒刑一年
    四月確定，於九十四年五月二十七日入監執行，於九十五年
    十二月十五日縮短刑期假釋出監付保護管束，保護管束期滿
    日期為九十六年五月五日（本案未構成累犯）。詎信全仍
    不知悔改，明知海洛因、甲基安非他命係毒品危害防制條例
    所明定之第一、二級毒品，不得持有及施用，仍於觀察、勒
    戒執行完畢釋放後五年內，為下列之行為：
  (一)於九十六年一月十八日上午九時許，基於施用第一級毒品海
    洛因之犯意，在其位於嘉義縣民雄鄉○○村○○路一號之住
    處內，以針筒注射之方式，施用第一級毒品海洛因一次。嗣
    於同日晚間十一時十分許，經警得其同意採尿送驗，呈海洛
    因代謝物嗎啡陽性反應，始知上情。
  (二)又另基於施用第一級毒品海洛因及第二級毒品甲基安非他命
    之犯意，於九十六年三月一日上午八時許，在其嘉義縣民雄
    鄉○○村○○路一號住處，以針筒注射之方式施用海洛因一
    次，並於同日上午八時三十分許，再以將甲基安非他命置於
    玻璃球內點火燒烤，吸食煙霧之方式，施用第二級毒品甲基
    安非他命一次。嗣於同日上午十時二十分許，經警得其同意
    採尿送驗，結果呈嗎啡及甲基安非他命陽性反應，始查悉上
    情。
  (三)又另基於施用第二級毒品甲基安非他命及第一級毒品海洛因
    之犯意，於九十六年四月二十五日上午九時許，在嘉義縣民
    雄鄉興南村頭橋七０六號四樓居所內，以將甲基安非他命置
    於玻璃球內點火燒烤，吸食煙霧之方式，施用第二級毒品甲
    基安非他命一次；再於同日上午九時三十分許，在上揭地點
    ，以針筒注射之方式施用海洛因一次。嗣於同日下午二時三
    十分許，經警在嘉義縣民雄鄉興南村頭橋七０六號外盤查，
    於信全身上扣得海洛因一包（淨重０點一一公克）、注射
    針筒二支、塑膠軟管一條，並經信全同意採尿送驗，結果
    呈嗎啡及甲基安非他命陽性反應，始分別查悉上情。
二、案經嘉義縣警察局移送暨嘉義縣警察局民雄分局報請臺灣嘉
    義地方法院檢察署檢察官起訴。
    理  由
一、本件係經被告信全於準備程序當庭表示認罪，而經本院裁
    定以簡式審判程序加以審理，則依據刑事訴訟法第二百七十
    三條之二、同法第一百五十九條第二項之規定，不適用傳聞
    法則有關限制證據能力之相關規定，合先敘明。
二、訊據被告信全對於上開犯罪事實均坦承不諱，佐以被告於
    九十六年一月十八日晚間十一時十分許、同年三月一日上午
    十時二十分許、同年四月二十五日下午六時四十五分許，經
    警得其同意採尿送驗，其結果分別呈(一)嗎啡陽性（按施用海
    洛因後，經人體之水解代謝作用，會呈嗎啡陽性反應）反應
    ；(二)嗎啡陽性及甲基安非他命陽性反應；(三)嗎啡陽性及甲基
    安非他命陽性反應等情，有九十六年二月五日、同年三月九
    日、同年五月七日高雄市立凱旋醫院藥物尿液檢驗報告三份
    （檢體編號依序分別為：96民A12號、96民A58號、偵一36號
    ）、代號與真實姓名對照表三份在卷可佐。此外，扣案疑似
    海洛因之白粉一包，經送鑑定結果確含有海洛因成分，其中
    海洛因淨重０點一一公克，有法務部調查局調科壹字第0962
    3045420號鑑定通知書一份在卷足憑，復有海洛因一包、注
    射針筒二支、塑膠軟管一條扣案可資佐證，均足資擔保被告
    於本院訊問時所為之上開任意性自白具有相當程度之真實性
    ，而得使本院確信被告上述自白確與事實相符，應堪採信。
    再被告於九十三年間因施用毒品案件，經本院以九十三年度
    毒聲字第五０四號裁定送觀察、勒戒後，因認無繼續施用毒
    品之傾向，於九十三年十一月十九日觀察、勒戒執行完畢釋
    放，並經臺灣嘉義地方法院檢察署檢察官以九十三年度毒偵
    字第一三二五號不起訴處分確定，有臺灣高等法院被告前案
    紀錄表、臺灣嘉義地方法院檢察署刑案資料查註紀錄表各一
    份附卷可稽，足見被告確係在觀察勒戒執行完畢釋放後，五
    年內再犯施用第一級、第二級毒品犯行甚明。本件事證明確
    ，被告施用毒品之犯行堪予認定。
三、查海洛因、甲基安非他命分別為毒品危害防制條例所定之第
    一級、第二級毒品。故核被告所為，係犯毒品危害防制條例
    第十條第一項之施用第一級毒品罪及同條例第十條第二項之
    施用第二級毒品罪；其施用前後持有海洛因、甲基安非他命
    之低度行為，均為施用之高度行為所吸收，均不另論罪。又
    所犯上開施用第一級毒品三罪、施用第二級毒品二罪，均犯
    意各別，行為互殊，應分論併罰。爰審酌被告高中肄業之智
    識程度，前曾因施用毒品經觀察勒戒程序，竟未思悔改，於
    假釋期間多次施用毒品，顯然缺乏禁絕毒害決心，以及施用
    毒品犯行係屬戕害自身健康之行為，尚未危害他人，且被告
    於本院審理中坦承犯行，態度尚稱良好等一切情狀，分別量
    處如主文所示之刑，並定其應執行之刑，以資懲儆。
四、扣案之疑似海洛因一小包，含有海洛因成分（淨重零點一一
    公克），業如前述，應依毒品危害防制條例第十八條第一項
    前段規定沒收銷燬之；而扣案之上開毒品外包裝袋一個，既
    係被告所有，用於包裹第一級毒品，防其裸露、逸出、潮濕
    ，便於持有藉以施用，亦為被告於九十六年四月二十五日供
    施用第一級毒品所用之物。再扣案注射針筒二支、塑膠軟管
    一條，係被告所有，於九十六年四月二十五日供本件施用第
    一級毒品所用之物，亦據被告於本院審理中供述甚明，惟非
    屬專供施用毒品所用之器具，應依刑法第三十八條第一項第
    二款規定，宣告沒收之。
據上論斷，應依刑事訴訟法第二百七十三條之一第一項、第二百
九十九條第一項前段，毒品危害防制條例第十條第一項、第二項
、第十八條第一項前段，刑法第十一條前段、第五十一條第五款
、第三十八條第一項第二款，判決如主文。
本案經檢察官蔡彥守到庭執行職務。
中　　華　　民　　國　　96　　年　　5 　　月　　31　　日
                  刑事第一庭    法　官　黃琴媛
如不服本判決，應於判決送達後十日內，向本院提出上訴狀。
以上正本證明與原本無異。
中　　華　　民　　國　　96　　年　　5 　　月　　31　　日
                        　　    書記官　李彩娥
附錄論罪科刑法條：毒品危害防制條例第10條
施用第一級毒品者，處 6 月以上 5 年以下有期徒刑。
施用第二級毒品者，處 3 年以下有期徒刑。
